臺灣高等法院民事判決
110年度簡易字第53號
原      告  0000-000000（A女）

訴訟代理人  張凱婷律師
被      告  李冠瑋  
訴訟代理人  張本立律師
上列當事人間請求侵權行為損害賠償事件，原告提起刑事附帶民
事訴訟，經本院刑事庭裁定移送前來（110年度附民字第165號）
，本院於110年11月9日言詞辯論終結，判決如下：
    主      文
原告之訴駁回。
訴訟費用由原告負擔。
    事實及理由
原告主張：訴外人游子鎰分別與被告、伊為朋友。於民國107年4月6日23時50分許，伊應游子鎰之邀，前往新北市○○區○○○路0號之錢櫃KTV，與游子鎰、被告一同飲酒唱歌。嗣於翌（7）日凌晨3時許，游子鎰、被告竟共同基於強制猥褻之犯意聯絡，先由游子鎰藉酒意強吻坐在其旁之伊，經伊以手推阻表示拒絕，且起身往門口行走，游子鎰、被告見伊欲離開包廂，被告旋起身站在門口，且以雙手穿過伊腋下強行環抱伊，游子鎰亦起身以手抓住伊，使伊無法離去，游子鎰、被告無視伊表示抗拒之意思，違反伊意願，分別以手抓捏伊胸部、撫摸伊下體之方式，共同強制猥褻伊得逞。嗣因伊大聲呼叫，並有服務生敲門欲進入包廂，被告旋躲入包廂廁所，游子鎰並因而鬆手，伊始逃離現場並報警處理。被告之行為侵害伊行動自由權、性自主權，致伊心理受到巨大打擊，受有精神上之痛苦，且因調適心情無法覓得正職工作，經濟上亦受有勞力所得之損失。爰依民法第184條第1項前段、第195條之規定，請求被告賠償非財產上的損害新臺幣（下同）30萬元。並聲明：被告應給付原告30萬元，及自刑事附帶民事訴訟起訴狀繕本送達翌日起至清償日止，按週年利率5%計算之利息。　
被告則以：伊未有原告所指之侵權行為，縱伊構成侵權行為，
  因原告於案發時即107年4月7日應已知有損害及賠償義務人，
  惟原法院109年度訴字第641號侵權行為損害賠償事件因原告自
  身因素而撤回，依民法第131條、第191條第1項之規定，時效
  視為不中斷，原告於110年3月29日復提出本件刑事附帶民事訴
  訟，其請求權已經時效消滅，伊自得拒絕給付等語，資為抗辯
  。    
兩造所不爭執之事項：　　　
㈠被告因下列犯罪事實：游子鎰分別與被告、原告為朋友。於107
  年4月6日23時50分許，原告應游子鎰之邀，前往新北市○○區○○
  ○路0號之錢櫃KTV，與游子鎰、被告一同飲酒唱歌。嗣於翌（7
  ）日凌晨3時許，游子鎰、被告竟共同基於強制猥褻之犯意聯
  絡，先由游子鎰藉酒意強吻坐在其旁之原告，經原告以手推阻
  表示拒絕，且起身往門口行走，游子鎰、被告見原告欲離開包
  廂，被告旋起身站在門口，且以雙手穿過原告腋下強行環抱原
  告，游子鎰亦起身以手抓住原告，使原告無法離去，游子鎰、
  被告無視原告表示抗拒之意思，違反原告意願，分別以手抓捏
  原告胸部、撫摸原告下體之方式，共同強制猥褻原告得逞。嗣
  因原告大聲呼叫，並有服務生敲門欲進入包廂，被告旋躲入包
  廂廁所，游子鎰並因而鬆手，原告始逃離現場並報警處理，因
  而查悉上情，經臺灣新北地方檢察署（下稱新北地檢署）檢察
  官以107年度偵字第17544號偵查終結，提起公訴，經原法院刑
  事庭於109年1月9日以107年度侵訴字第131號判決，分別判處
  游子鎰、被告各有期徒刑3年2月、3年4月（下稱原法院第131
  號刑案）。其兩人不服提起上訴，經本院於110年4月28日以10
  9年度侵上訴字第49號判決，撤銷游子鎰部分，改判有期徒刑2
  年，緩刑4年，並駁回被告之上訴。被告不服提起上訴，經最
  高法院於110年9月2日以110年度台上字第4888號判決駁回被告
  之上訴確定（下稱相關刑案）。　
㈡原告於原法院第131號刑案審理中之108年10月14日，對被告及
  游子鎰提起刑事附帶民事訴訟起訴（下稱前案附民事件），有
  刑事附帶民事訴訟起訴狀暨其上原法院收文章可參（見本院卷
  第83甲86頁）。
㈢原法院刑事庭於109年1月14日以108年度侵附民字第78號裁定，
  將前案附民事件移送原法院民事庭，而由原法院民事庭以原法
  院109年度訴字第641號侵權行為損害賠償事件審理。嗣原告與
  游子鎰成立訴訟上和解，另兩造無正當理由遲誤109年10月30
  日言詞辯論期日，視為合意停止訴訟程序，兩造均未於4個月
  內續行訴訟，故該事件依民事訴訟法第191條第1項規定，視為
  撤回其訴，原法院並於110年3月9日以新北院賢民惠109年度訴
  字第641號函通知兩造，有上開函文可參（見本院卷第91頁）
  。
㈣原告於110年3月30日提起本件刑事附帶民事訴訟（見附民卷第3
  甲5頁）。
按因侵權行為所生之損害賠償請求權，自請求權人知有損害及
  賠償義務人時起，2年間不行使而消滅。民法第197條第1項定
  有明文。所謂知有損害及賠償義務人之「知」，係指明知，即
  該請求權之消滅時效，應以請求權人實際知悉損害及賠償義務
  人時起算。又消滅時效，因請求、起訴而中斷；時效因請求而
  中斷者，若於請求後六個月內不起訴，視為不中斷；時效因起
  訴而中斷者，若撤回其訴，或因不合法而受駁回之裁判，其裁
  判確定，視為不中斷，民法第129條第1項第1、3款、第130條
  、第131條分別定有明文。經查：
⒈被告因前揭犯罪事實，經相關刑案偵、審之結果，認其犯罪行
  為明確而判處其罪刑確定（見不爭執事項㈠），因此，原告主
  張被告有前揭侵權行為，侵害其行動自由權、性自主權，致其
  心理受到巨大打擊，受有精神上之痛苦，因而受有非財產上損
  害30萬元等情，固非無據。惟原告於107年4月6日遭被告前揭
  侵權行為侵害時，已知悉被告為侵權行為之賠償義務人，嗣其
  於107年4月10日亦至新北市政府警察局板橋分局報案，明確指
  述被告對其為前揭侵害之行為，而對被告提出妨害性自主刑事
  告訴等情，有調查筆錄可參（見新北地檢署107年度偵字第175
  44號卷第15甲25頁）。然原告於110年3月30日始提起本件刑事
  附帶民事訴訟（見不爭執事項㈣），因此，原告對被告之上開
  侵權行為請求權已罹於2年時效，則被告已行使抗辯權，拒絕
  給付，原告此項請求權自已罹於時效而消滅。　
⒉雖原告主張被告至遲於109年1月14日收受前案附民事件之起訴
  狀繕本，已知悉原告請求內容，可認原告至遲於109年1月14日
  已向被告請求，合於民法第197條所定之時效，前案附民事件
  固視為撤回起訴，但非經實體判決敗訴確定，原告之請求，不
  因前案附民事件視為撤回起訴而消滅，其仍得再行起訴，並不
  因此喪失請求賠償之權利云云。惟按消滅時效完成之效力，固
  發生拒絕給付之抗辯權，惟債務人為抗辯後，消滅者為請求權
  而非權利本身，依此可知，債務人得主動提出以消滅時效已完
  成，拒絕清償債務之抗辯權利，債務人為抗辯後，請求權即為
  消滅（最高法院100年度台上字第608號判決要旨參照）。查原
  告提起前案附民事件，因兩造無正當理由遲誤109年10月30日
  言詞辯論期日，視為合意停止訴訟程序，兩造均未於4個月內
  續行訴訟，依民事訴訟法第191條第1項規定，視為撤回其訴，
  原法院並於110年3月9日以新北院賢民惠109年度訴字第641號
  函通知兩造（見不爭執事項㈢）。準此，本件請求權之消滅時
  效，自原告知悉被告為侵權行為之賠償義務人之107年4月7日
  起算後，於109年4月7日屆滿。雖因原告提起前案附民事件而
  中斷，但前案附民事件其後因視為撤回起訴，依民法第131條
  之規定，因前案附民事件起訴而中斷之時效自應視為不中斷。
  且原告提起前案附民事件，於該起訴狀送達於被告時，固可視
  為原告對之為履行之請求，但前案附民事件既因視為撤回起訴
  ，即可認原告於請求後至前案附民事件視為撤回起訴之時止
　，並未起訴，則原告以前案附民起訴狀送達於被告對之為履行
  之請求，所生中斷時效之效力，自因原告未於請求後6個月內
  起訴，而依民法第130條之規定，視為不中斷。是以，本件請
  求權時效於109年4月7日屆滿而生消滅時效完成之效力一節，
  應堪認定。因此，被告於時效完成後，自得主動提出以消滅時
  效已完成，拒絕清償債務之抗辯權利。故原告於本件請求權消
  滅時效效力完成後之110年3月30日提起本件刑事附帶民事訴訟
  （見不爭執事項㈣），而被告既為時效之抗辯，依上說明，本
  件請求權即為消滅，原告前揭主張自不足採。
⒊從而，原告對被告之前揭侵權行為損害賠償請求權已罹於2年時
  效，被告並已行使抗辯權，拒絕給付，則原告前揭請求權自均
  已罹於時效而消滅，其請求被告賠償30萬元，即屬無據，應予
  駁回。　
綜上所述，原告依民法第184條第1項前段、第195條之規定，請
  求被告給付原告30萬元，及自刑事附帶民事訴訟起訴狀繕本送
  達翌日起至清償日止，按週年利率5%計算之利息，為無理由，
  應予駁回，
本件事證已臻明確，兩造其餘主張、陳述暨所提之證據，經審
  酌與本院前揭判斷不生影響，爰不一一詳予論述，附此敘明。
據上論結，本件原告之訴為無理由，依民事訴訟法第78條，判
  決如主文。　　　　　
中　　華　　民　　國　　110 　年　　11　　月　　23　　日
                  民事第十一庭  
                        審判長法  官  李慈惠
                              法  官  趙雪瑛
                              法  官  謝永昌
正本係照原本作成。
不得上訴。
中　　華　　民　　國　　110 　年　　11　　月　　23　　日
　　　　　　　　　　　　　    書記官　王增華